【裁判字號】    99,補,333
【裁判日期】    990818
【裁判案由】    遷讓房屋等
【裁判全文】
臺灣基隆地方法院民事裁定               99年度補字第333號
原      告  甲○○
被      告  丙○○
            乙○○
上列當事人間請求遷讓房屋等事件，本院裁定如下：
    主  文
本件訴訟標的價額核定為新台幣貳拾伍萬貳仟玖佰元。
原告至遲應於前開核定訴訟標的價額之裁定確定後五日內，向本
院補繳第一審裁判費新台幣貳仟柒佰陸拾元，如逾期未補繳，即
以裁定駁回其訴。
    理  由
一、按提起民事訴訟，應依民事訴訟法第77條之1 第2 項、第77
    條之13規定，按訴訟標的起訴時之交易價額繳納裁判費，此
    為必備之程式；又原告之訴，有民事訴訟法第249 條第1 項
    所列各款情形之一，依其情形可以補正，審判長應定期間命
    其補正，亦為民事訴訟法第249 條第1 項所明定。次按以一
    訴附帶請求其孳息、損害賠償、違約金或費用者，計算訴訟
    標的價額時，不併計其價額；又因財產權而起訴，其訴訟標
    的之金額或價額在新台幣（下同）10萬元以下部分，徵收
    1,000 元，逾10萬元至100 萬元部分，每萬元徵收100 元；
    逾100 萬元至1,000 萬元部分，每萬元徵收90元，逾1,000
    萬元至1 億元部分，每萬元徵收80元，逾1 億元至10億元部
    分，每萬元徵收70元，逾10億元部分，每萬元徵收60元，其
    畸零之數不滿萬元者，以萬元計算，民事訴訟法第77條之2
    第2 項及第77條之13定有明文；另依「臺灣高等法院民事訴
    訟、非訟事件、強制執行費用提高徵收數額標準」規定，訴
    訟標的之金額或價額逾10萬元部分，加徵原定數額10分之1
    。再按原告起訴，除請求令被告遷讓承租之房屋外，並請求
    追償該房屋之欠租，其追償欠租部分係附帶主張孳息，於計
    算訴訟標的之價額時，欠租之數額不應併算其內；又民事訴
    訟法第77條之9 所謂因租賃權涉訟，係指以租賃權為訴訟標
    的之訴訟而言，其以租賃關係已經終止為原因，請求返還租
    賃物之訴，係以租賃物返還請求權為訴訟標的，非以租賃權
    為訴訟標的，其訴訟標的之價額，應以租賃物之價額為準（
    最高法院29年上字第938 號、32年抗字第765 號判例可資參
    照）。
二、經查，原告起訴未據繳納裁判費，因原告主張其與被告丙○
    ○間租賃關係終止，請求被告將門牌號碼基隆市○○區○○
    路132 巷8 號4 樓房屋遷讓返還原告，依前所述，自非屬民
    事訴訟法第77條之9 所稱因租賃權涉訟之情形，且原告係以
    房屋永久之占有回復為標的，其價額自應以該房屋之價值為
    準，據原告提出之99年房屋稅繳款書之記載，上開房屋之現
    值為25萬2,900 元；至於原告固併請求被告連帶給付積欠之
    租金7 萬1,000 元，及自起訴狀繕本送達被告之翌日起至清
    償日止，按週年利率百分之5 計算之利息，惟依上開民事訴
    訟法第77條之2 第2 項之規定，此部分不予計入訴訟標的之
    價額，爰核定本件訴訟標的價額為25萬2,900 元，另依前開
    規定計算，本件應徵第一審裁判費2,760 元。
三、當事人對於本院核定訴訟標的價額之裁定，得於10日內抗告
    ，原告至遲應於本院前開核定訴訟標的價額之裁定確定後5
    日內，向本院補繳第一審裁判費2,760 元。如逾期未補繳，
    即以裁定駁回其訴。
四、依民事訴訟法第77條之1 、第249 條第1 項但書規定，裁定
    如主文。
中    華    民    國    99    年    8     月    18    日
                  民事庭法  官  邰婉玲
以上正本係照原本作成。
如不服本裁定關於核定訴訟標的價額部分，應於送達後10日內，
向本院提出抗告狀，並繳納抗告費新台幣1,000 元；關於命補繳
裁判費部分，不得抗告。
中    華    民    國    99    年    8     月    18    日
                        書記官  王毓嫻

司法院資訊處製作；財團法人民間司法改革基金會備份。
